臺灣基隆地方法院基隆簡易庭民事判決
111年度基簡字第639號
原      告  張信隆  

            張蔣鳳嬌

被      告  張李嘉  

訴訟代理人  林健民  
複  代理人  盧奕翔  
上列當事人間侵權行為損害賠償（交通）事件，本院於民國111
年8月10日辯論終結，判決如下：
    主      文
被告應給付原告張信隆新臺幣貳拾捌萬參仟肆佰捌拾陸元，及自
民國一百一十一年七月五日起至清償日止，按週年利率百分之五
計算之利息。
被告應給付原告張蔣鳳嬌新臺幣玖萬柒仟柒佰伍拾伍元，及自民
國一百一十一年七月五日起至清償日止，按週年利率百分之五計
算之利息。
原告其餘之訴駁回。
訴訟費用由被告負擔百分之三十二、原告張信隆負擔百分之五十
一、原告張蔣鳳嬌負擔百分之十七。
本判決第一、二項得假執行。但被告如以新臺幣貳拾捌萬參仟肆
佰捌拾陸元為原告張信隆預供擔保、以新臺幣玖萬柒仟柒佰伍拾
伍元為原告張蔣鳳嬌預供擔保，得免為假執行。
原告其餘假執行之聲請駁回。
    事實及理由
一、原告主張：
　　被告於民國109年10月30日下午6時22分左右，駕駛530-GE號
    營業貨運曳引車（下稱肇事曳引車），沿新北市貢寮區仁和
    路由宜蘭往基隆方向行駛，途經仁和路與保健街交會處，疏
    未注意車前狀況，以致追撞同向前方由原告張信隆駕駛並搭
    載原告張蔣鳳嬌之AAA-7311號自用小客車（下稱系爭車輛）
    ，導致原告張信隆受有頭部鈍傷、右耳5公分撕裂傷、臉部
    擦傷、左肩膀挫傷、左手部挫傷、左手部擦傷、腦震盪、第
    六對腦神經麻痺等傷害，而原告張蔣鳳嬌則受有右側顱內損
    傷併腦出血之傷害。因原告張信隆承前事故所受損害，包括
    醫藥費合計新臺幣（下同）30,805元、交通費合計261,900
    元（含就醫車資與上班車資）、精神慰撫金600,000元、系
    爭車輛拖吊支出16,250元，以上金額合計908,955元（計算
    式：醫療費30,805元＋交通費261,900元＋慰撫金600,000元＋
    拖吊車費用16,250元＝908,955元）；而原告張蔣鳳嬌承前事
    故所受損害，則包括醫藥費合計3,022元、交通費合計5,940
    元、精神慰撫金300,000元，以上金額合計308,962元（計算
    式：醫療費3,022元＋交通費5,940元＋慰撫金300,000元＝308,
    962元）；為此，原告乃本於侵權行為之法律關係，於上開
    財產及非財產之損害範圍內，請求被告各給付原告張信隆、
    張蔣鳳嬌900,000元、300,000元，並聲明：
  ㈠被告應給付原告張信隆900,000元，及自起訴狀繕本送達之翌
    日起至清償日止，按週年利率5%計算之利息。
  ㈡被告應給付原告張蔣鳳嬌300,000元，及自起訴狀繕本送達之
    翌日起至清償日止，按週年利率5%計算之利息。
  ㈢願供擔保，請准宣告假執行。　　
二、被告答辯：
    原告請求金額過高，並聲明：原告之訴駁回。
三、本院判斷：
　㈠查被告於109年10月30日下午6時22分左右，駕駛肇事曳引車
    沿新北市貢寮區仁和路由宜蘭往基隆方向行駛，途經「限速
    50公里並設有閃光黃燈」之仁和路與保健街交會處（下稱系
    爭街口），疏未「減速接近、注意安全、小心通過」，復未
    注意車前狀況以及兩車並行之間隔，旋貿然加速而擬超越其
    同向右前方由原告張信隆駕駛並搭載原告張蔣鳳嬌之系爭車
    輛，適逢原告張信隆疏未注意禮讓直行來車，旋急打轉向燈
    號並向左偏轉駕駛角度，肇事曳引車遂與系爭車輛發生碰撞
    ，導致原告張信隆受有頭部鈍傷、右耳5公分撕裂傷、臉部
    擦傷、左肩膀挫傷、左手部挫傷、左手部擦傷、腦震盪、第
    六對腦神經麻痺等傷害，而原告張蔣鳳嬌則受有右側顱內損
    傷併腦出血之傷害；又原告就被告提出刑事告訴以後，復於
    刑事案件審理期間就被告撤回刑事告訴，刑事法院遂以111
    年度交易字第105號刑事判決，就被告諭知公訴不受理確定
    。此除有原告提出之新北市政府警察局道路交通事故當事人
    登記聯單（本院卷第43頁、第115頁）、長庚醫療財團法人
    基隆長庚紀念醫院診斷證明書、長庚醫療財團法人台北長庚
    紀念醫院診斷證明書、臺北市立聯合醫院（仁愛院區）診斷
    證明書（本院卷第45頁至第49頁、第117頁至第119頁）等件
    為證，並經本院職權查詢臺灣高等法院被告前案紀錄暨調閱
    上開刑事案卷確認屬實，有臺灣高等法院被告前案紀錄表（
    本院卷第21頁至第25頁）存卷為憑，復據本院當庭提示上開
    刑事卷證予兩造確認無誤（本院卷第137頁至第138頁、第16
    9頁）。是依上開證據調查結果，本院首即堪信「被告駕駛
    肇事曳引車途經『限速50公里並設有閃光黃燈』之系爭街口，
    疏未『減速接近、注意安全、小心通過』，復未注意『車前狀
    況與兩車並行之間隔』」，以及「原告張信隆駕駛系爭車輛
    疏未禮讓直行來車，旋急打轉向燈號並向左偏轉駕駛角度」
    ，均為本件交通事故之肇事原因。
  ㈡按「特種閃光號誌各燈號顯示之意義如左：閃光黃燈表示『
    警告』，車輛應減速接近，注意安全，小心通過。」道路交
    通標誌標線號誌設置規則第211條第1項第1款訂有明文；次
    按「汽車行駛至交岔路口，其行進、轉彎，應依下列規定：
    應遵守燈光號誌或交通指揮人員之指揮，遇有交通指揮人
    員指揮與燈光號誌並用時，以交通指揮人員之指揮為準。」
    「汽車行駛時，駕駛人應注意車前狀況及兩車並行之間隔，
    並隨時採取必要之安全措施，不得在道路上蛇行，或以其他
    危險方式駕車。」「汽車在同向二車道以上之道路（車道數
    計算，不含車種專用車道、機車優先道及慢車道），除應依
    標誌或標線之指示行駛外，並應遵守下列規定：…變換車道
    時，應讓直行車先行，並注意安全距離。」道路交通安全規
    則第102條第1項第1款、第94條第3項、第98條第1項第6款亦
    有明訂。再者，上開規定旨在保障公眾行車安全，核屬保護
    他人之法律，倘有違反，即應推定為有過失（民法第184條
    第2項規定參照）。承前㈠所述，被告駕駛肇事曳引車途經設
    有「閃光黃燈」之系爭街口，卻未減速接近、注意安全、小
    心通過，復未注意車前狀況與兩車並行之間隔，旋貿然加速
    而擬超越其同向右前方由原告張信隆駕駛並搭載原告張蔣鳳
    嬌之系爭車輛，適逢原告張信隆駕駛系爭車輛疏未禮讓直行
    來車，旋急打轉向燈號並向左偏轉駕駛角度，終至本件事故
    無可迴避如前，則被告與原告張信隆自均明確違反道路交通
    安全規則之上揭規定，而可認彼等互有過失甚明。第按因故
    意或過失，不法侵害他人之權利者，負損害賠償責任；汽車
    、機車或其他非依軌道行駛之動力車輛，在使用中加損害於
    他人者，駕駛人應賠償因此所生之損害，民法第184條第1項
    前段、第191條之2前段亦有明定。本件被告既違反交通法規
    以致事故發生，則被告之過失行為與原告因系爭事故所受之
    損害間，當然具有相當因果關係，準此，被告自應依法對原
    告負過失侵權行為之損害賠償責任。茲就原告主張之損害範
    圍，逐項審酌如下：
  ⒈醫藥費部分：
  ⑴原告張信隆部分：　　　　
　　原告張信隆主張系爭事故發生以後，其旋經送往長庚醫療財
    團法人基隆長庚紀念醫院（下稱基隆長庚醫院）急診，並於
    翌日即109年10月31日出院，於同年11月3日、110年4月21日
    二度回診；又因車禍後遺症於109年11月7日，改往長庚醫療
    財團法人台北長庚紀念醫院（下稱台北長庚醫院）急診，並
    於同日轉往臺北市立聯合醫院仁愛院區（下稱臺北市立聯合
    醫院）住院治療，迨109年11月10日出院，並於109年11月13
    日、27日、109年12月11日、25日、110年2月19日、26日、1
    10年3月17日、110年4月12日、110年5月7日、110年12月3日
    、110年12月24日、111年3月18日、26日，持續門診觀察追
    蹤，且併需於109年11月4日迄111年4月7日，往返景愛復健
    診所持續復健，為此支出醫療費總計30,793元乙情，業據提
    出109年10月31日基隆長庚醫院診斷證明書（本院卷第45頁
    ）、109年11月7日台北長庚醫院診斷證明書（本院卷第47頁
    ）、109年11月10日臺北市立聯合醫院診斷證明書（本院卷
    第49頁）、110年1月21日、110年4月15日、110年9月2日、1
    10年10月21日、110年12月9日、111年4月7日景愛復健診所
    診斷證明書（本院卷第53頁至第63頁）、基隆長庚醫院費用
    收據（本院卷第65頁至第71頁）、台北長庚醫院費用收據（
    本院卷第71頁至第73頁）、臺北市立聯合醫院費用收據（本
    院卷第75頁至第89頁）、景愛復健診所醫療費用收據（本院
    卷第91頁至第105頁）為證，經核無訛，且為被告之所不爭
    （參見本院卷第138頁），從而，本院自應逕認原告張信隆
    主張之醫療費用，於未逾上開30,793元之範圍，乃系爭事故
    所生醫療行為之必要支出，故原告張信隆主張其關此損害30
    ,793元之部分，尚稱合理，應予採信；惟原告張信隆逾此範
    圍之主張，則乏根據（此係原告計算錯誤，參見本院卷第13
    8頁），為無理由，不能准許。
  ⑵原告張蔣鳳嬌部分：　　
　  原告張蔣鳳嬌主張系爭事故發生以後，其旋經送往基隆長庚
    醫院急診住院，並於109年11月3日出院，於110年4月21日回
    診；又因車禍後遺症於109年11月13日、11月27日、12月11
    日、110年4月23日，改往臺北市立聯合醫院神經外科求診治
    療，為此支出醫療費總計3,022元乙情，亦經提出109年11月
    3日基隆長庚醫院診斷證明書（本院卷第117頁）、臺北市立
    聯合醫院診斷證明書（本院卷第119頁）、基隆長庚醫院費
    用收據（本院卷第121頁）、臺北市立聯合醫院費用收據（
    本院卷第123頁至第125頁）為憑，經核無訛，且為被告之所
    不爭（參見本院卷第138頁），從而，本院自應逕認原告張
    蔣鳳嬌主張之醫療費用，俱為系爭事故所生醫療行為之必要
    支出。
　⒉交通車資部分：　　
　⑴原告張信隆部分：
  ①就醫車資：　　　
    原告張信隆主張其因系爭事故而須支出就醫車資，雖未提出
    相關單據以供證明（參見本院卷第138頁）；然承前揭⒈⑴所
    述，系爭事故發生後，原告張信隆旋經送往基隆長庚醫院急
    診，並於翌日即109年10月31日出院，於同年11月3日、110
    年4月21日二度回診；又於109年11月7日，改往台北長庚醫
    院急診，並於同日轉往臺北市立聯合醫院住院治療，迨109
    年11月10日出院，復於109年11月13日、27日、109年12月11
    日、25日、110年2月19日、26日、110年3月17日、110年4月
    12日、110年5月7日、110年12月3日、110年12月24日、111
    年3月18日、26日，持續門診觀察追蹤，且併曾於109年11月
    4日迄111年4月7日，往返景愛復健診所持續復健。因「景愛
    復健診所」距離「原告張信隆住處」僅止300公尺，步行大
    約4分鐘即可抵達（參見本院卷第153頁），故原告張信隆「
    往返復健」尚不至於衍生車資；承此前提，本院乃參考原告
    張信隆於基隆長庚醫院、台北長庚醫院、臺北市立聯合醫院
    之就醫趟次（事發當日即109年10月30日，經救護車由事故
    地點送往基隆長庚醫院急診並於隔日即10月31日出院返抵自
    宅「計單程1次」、109年11月3日、110年4月21日返還基隆
    長庚醫院與自宅「計來回雙程2次」、109年11月7日因車禍
    後遺症由自宅前往台北長庚醫院急診「計單程1次」、同日
    再由台北長庚醫院轉往臺北市立聯合醫院住院治療「計單程
    1次」、109年11月10日出院返回自宅「計單程1次」、109年
    11月13日、11月27日、12月11日、12月25日、110年2月19日
    、2月26日、3月17日、4月12日、5月7日、12月3日、12月24
    日、111年3月18日、3月26日往返臺北市立聯合醫院與自宅
    「計來回雙程13次」），衡量原告自宅與就醫地點之距離（
    原告自宅與基隆長庚醫院相距約36.8公里，參見本院卷第15
    5頁；原告自宅與台北長庚醫院相距約10.4公里，參見本院
    卷第157頁；台北長庚醫院與臺北市立聯合醫院相距約2.4公
    里，參見本院卷第159頁；原告自宅與臺北市立聯合醫院相
    距約8.6公里，參見本院卷第161頁），以計程車起程1.25公
    里計收70元、續程每200公尺加收5元之標準核算（參見本院
    卷第163頁），推估原告張信隆於此期間所須支出之交通費
    用，總計應為12,051元【計算式（元以下，一律四捨五入）
    ：❶往返基隆長庚醫院與自宅5趟：70元＋（36.8公里－1.25公
    里）÷0.2公里×5元＝959元、959元×5趟＝4,795元；❷自宅前往
    台北長庚醫院1趟：70元＋（10.4公里－1.25公里）÷0.2公里×
    5元＝299元；❸台北長庚醫院轉往臺北市立聯合醫院1趟：70
    元＋（2.4公里－1.25公里）÷0.2公里×5元＝99元；❹往返臺北
    市立聯合醫院與自宅27趟：70元＋（8.6公里－1.25公里）÷0.
    2公里×5元＝254元、254元×27趟＝6,858元；❺以上車資加總：
    4,795元＋299元＋99元＋6,858元＝12,051元】。從而，原告張
    信隆主張其就醫以致支出往返車資12,051元之部分，尚稱合
    理，而堪採信；惟原告張信隆逾此範圍之主張，則乏根據，
    為無理由，不能准許。
　②上班（工作往返）車資：　　
　　原告張信隆雖稱其另有上班（工作往返）車資之損害云云，
    然初不論原告張信隆一概不能提出相關單據以供證明（參見
    本院卷第138頁），民法第193條第1項所謂「增加生活上之
    需要」，亦係專指被害人「在被害以前，原無此一需要，迨
    受此侵害以後，方有支付此項費用之需求」，因本件無論事
    發前、後，原告張信隆均不能免其上班（工作往返）之相關
    支出（亦即，縱無系爭事故，原告張信隆若欲上班工作即不
    能免其往返代步之需求），原告張信隆亦不能說明舉證其因
    系爭事故以致衍生「如何特殊之交通需求」，由是以觀，原
    告張信隆所稱上班（工作往返）之車資云云，顯然並非系爭
    事故所導致之必要支出，從而，無論其金額為何，此部分一
    概不應計入原告張信隆於本件所得主張之損害範圍。
　⑵原告張蔣鳳嬌部分：
　　原告張蔣鳳嬌主張其因系爭事故而須支出就醫車資，固未提
    出相關單據以供證明（參見本院卷第138頁）；惟承前揭⒈⑵
    所述，系爭事故發生後，原告張蔣鳳嬌旋經送往基隆長庚醫
    院急診住院，並於109年11月3日出院，於110年4月21日回診
    ；又於109年11月13日、11月27日、12月11日、110年4月23
    日，改往臺北市立聯合醫院神經外科求診治療。本院參考原
    告張蔣鳳嬌之就醫趟次（事發當日即109年10月30日，經救
    護車由事故地點送往基隆長庚醫院急診並於同年11月3日出
    院返抵自宅「計單程1次」、110年4月21日往返自宅與基隆
    長庚醫院「計來回雙程1次」、109年11月13日、11月27日、
    12月11日、110年4月23日往返臺北市立聯合醫院與自宅「計
    來回雙程4次」），衡量原告自宅與就醫地點之距離（原告
    自宅與基隆長庚醫院相距約36.8公里，參見本院卷第155頁
    ；原告自宅與臺北市立聯合醫院相距約8.6公里，參見本院
    卷第161頁），以計程車起程1.25公里計收70元、續程每200
    公尺加收5元之標準核算（參見本院卷第163頁），推估原告
    張蔣鳳嬌於此期間所須支出之交通費用，總計應為4,909元
    【計算式（元以下，一律四捨五入）：❶往返基隆長庚醫院
    與自宅3趟：70元＋（36.8公里－1.25公里）÷0.2公里×5元＝95
    9元、959元×3趟＝2,877元；❷往返臺北市立聯合醫院與自宅8
    趟：70元＋（8.6公里－1.25公里）÷0.2公里×5元＝254元、254
    元×8趟＝2,032元；❸以上車資加總：2,877元＋2,032元＝4,909
    元】。準此，原告張蔣鳳嬌主張其就醫以致支出往返車資4,
    909元之部分，亦稱合理，而堪採信；至原告逾此範圍之主
    張，則乏根據，為無理由，不能准許。
  ⒊系爭車輛之拖吊支出：
　  原告張信隆主張系爭事故發生以後，其因昏迷而經送往基隆
    長庚醫院急診，系爭車輛因此逕由第三人協助拖移至路邊暫
    放，後續再經移往保管廠停放託管，迨其清醒之後，方始遣
    由協力廠商將系爭車輛拖往估修，故其前、後為此支出5,00
    0元（系爭車輛由系爭街口拖移至路邊）、7,750元（系爭車
    輛由路邊拖移至保管廠）、3,500元（系爭車輛由保管廠拖
    移至估修廠）等情，業據提出與其主張相符之109年10月30
    日義順特種車輛拖吊有限公司拖吊服務簽單、109年11月1日
    全鋒道路救援組織服務五聯單等件為證（本院卷第111頁至
    第113頁），經核無訛；至被告雖稱「前兩筆費用」不合理
    云云，然原告張信隆稱其「昏迷而經送往基隆長庚醫院急診
    」乙情，有109年10月31日基隆長庚醫院診斷證明書可供查
    考（本院卷第45頁），因肇事地點位處系爭街口，為免妨礙
    其他用路人車之往來，縱使原告張信隆昏迷而未在場，系爭
    車輛仍有先行移置之必要，再細觀原告提出之汽（機）車各
    項異動登記書（本院卷第107頁），亦明顯可見「系爭車輛
    嗣後逕予報廢（並未修復）」，並可合理推論「系爭車輛損
    毀嚴重而已不能修復或有修復上之重大困難」，故系爭車輛
    於事發後已然「喪失動力」而須大型機具方能拖移，是原告
    張信隆主張其因此支出5,000元（系爭車輛由系爭街口拖移
    至路邊）、7,750元（系爭車輛由路邊拖移至保管廠）、3,5
    00元（系爭車輛由保管廠拖移至估修廠）等情，自未悖離常
    情事理而有所本，兼之被告概未提出「足佐原告關此支出逾
    越必要限度」之適切反證，則回歸舉證責任分配之法理原則
    ，本院自當逕認原告關此拖吊支出之主張，俱屬真實並為可
    採。從而，原告張信隆主張其因系爭事故以致衍生拖吊支出
    16,250元（計算式：5,000元＋7,750元＋3,500元＝16,250元）
    ，尚稱合理，為有理由，應予准許。
  ⒋精神慰撫金：
  　按關於慰撫金之多寡，應以被害人精神上所受之苦痛為準據
    ，亦應審酌被害人之地位、家況及加害人之地位，俾資為審
    判之依據，故應就兩造之身分、職業、教育程度、財產及經
    濟狀況，用以判斷非財產上損害之慰撫金數額（最高法院51
    年度台上字第223號判例意旨、86年度台上字第511號判決意
    旨參照）。蓋慰藉金係以精神上所受無形之痛苦為準，非如
    財產損失之有價額可以計算，究竟如何始認為相當，自應審
    酌被害人及加害人之地位、家況、並被害人所受痛苦之程度
    、與其他一切情事，定其數額。本院審酌兩造年齡、學歷、
    經歷、財力、資力（參見本院卷第139頁、第151頁），兼衡
    量原告張信隆、張蔣鳳嬌之傷勢，彼2人於系爭事故發生（1
    09年10月30日）後，持續往返就醫或持續復健之時間長短（
    原告張信隆直至111年3月26日為止，仍有持續門診觀察追蹤
    之就醫紀錄，且其併需於109年11月4日迄111年4月7日，持
    續至景愛復健診所進行復健，詳如前揭⒈⑴所述；而原告張蔣
    鳳嬌則係往返就醫直至110年4月23日為止，詳如前揭⒈⑵所述
    ），考量原告身體復原之所需時間（車禍後長達「一年半」
    之期間，原告張信隆猶須就診、復健，而可認其於此期間猶
    未恢復如常；至於張蔣鳳嬌則係在車禍後「半年」內持續就
    診，而可推知其於此期間之狀況亦非穩定），彼2人因本件
    身體傷害以致日常生活連帶受影響之程度等一切情狀，認原
    告張信隆、張蔣鳳嬌請求精神慰撫金即非財產上之損害賠償
    ，各以450,000元、150,000元為相當。是原告張信隆、張蔣
    鳳嬌請求精神慰撫金450,000元、150,000元，為有理由；至
    逾此範圍之請求，均屬過高，不應准許。
  ⒌綜上，原告張信隆因系爭事故所受財產及非財產上之損害，
    總計509,094元（計算式：醫藥費30,793元＋就醫車資12,051
    元＋拖吊支出16,250元＋精神慰撫金450,000元＝509,094元）
    ；原告張蔣鳳嬌因系爭事故所受財產及非財產上之損害，總
    計157,931元（計算式：醫藥費3,022元＋就醫車資4,909元＋
    精神慰撫金150,000元＝157,931元）。
  ㈢按損害之發生或擴大，被害人與有過失者，法院得減輕賠償
    金額或免除之；前二項之規定，於被害人之代理人或使用人
    與有過失者，準用之，民法第217條第1項、第3項分別定有
    明文。又民法第217條第1項規定，目的在謀求加害人與被害
    人間之公平，倘受害人於事故之發生亦有過失，由加害人負
    全部賠償責任，未免失諸過酷，是以賦與法院得不待當事人
    主張，減輕其賠償金額或免除之職權。換言之，基於過失相
    抵之責任減輕或免除，非僅為抗辯之一種，亦可使請求權全
    部或一部為之消滅，故裁判上得以職權斟酌之（最高法院85
    年台上字第1756號判例意旨參照）。查「被告駕駛肇事曳引
    車途經『限速50公里並設有閃光黃燈』之系爭街口，疏未『減
    速接近、注意安全、小心通過』，復未注意『車前狀況與兩車
    並行之間隔』」，以及「原告張信隆駕駛系爭車輛疏未禮讓
    直行來車，旋急打轉向燈號並向左偏轉駕駛角度」，同為系
    爭事故之肇事原因，此業經本院論述如前（詳參前揭㈠所述
    ），是原告張信隆就系爭事故之發生，當然「與有過失」；
    且原告張信隆本應承擔之「與有過失」責任，原告張蔣鳳嬌
    亦應繼受而無例外。準此，本院乃審酌兩造就系爭事故之原
    因力大小及其過失情節，認被告、原告各應負擔70%、30%之
    過失責任，如此方稱允當；從而，原告張信隆、張蔣鳳嬌因
    系爭事故得對被告請求賠償之範圍，應各以509,094元之70%
    即356,366元（計算式：509,094元×70%＝356,366元，小數點
    以下四捨五入）、157,931元之70%即110,552元（計算式：1
    57,931元70%＝110,552元，小數點以下四捨五入），為其限
    度。
　㈣末按因汽車交通事故致受害人傷害或死亡者，不論加害人有
    無過失，請求權人得依本法規定向保險人請求保險給付或向
    財團法人汽車交通事故特別補償基金請求補償；保險人依本
    法規定所為之保險給付，視為被保險人損害賠償金額之一部
    分，被保險人受賠償請求時，得扣除之。強制汽車責任保險
    法第7條、第32條定有明文。查原告張蔣鳳嬌業因旨揭交通
    事故受領強制責任保險金12,797元（參見本院卷第149頁、
    第169頁、第171頁至第173頁），故依上開規定，原告張蔣
    鳳嬌所得請求被告賠償之金額，自應再扣除上揭保險給付，
    從而，扣除原告張蔣鳳嬌已領取之12,797元以後，被告尚應
    給付原告張蔣鳳嬌97,755元（計算式：110,552元－12,797元
    ＝97,755元）。
  ㈤末查，被告於刑事案件審理期間，已先提出72,880元而就原
    告張信隆為一部之賠償（參見111年度交易字第105號刑案卷
    第155頁至第156頁、第165頁、本院卷第140頁），故原告張
    信隆所得請求被告賠償之金額，亦應再扣除其已受領之一部
    給付；從而，扣除原告張信隆已受領之72,880元以後，被告
    尚應給付原告張信隆283,486元（計算式：356,366元－72,88
    0元＝283,486元）。
四、從而，原告張信隆、張蔣鳳嬌基於侵權行為之法律關係，各
    請求被告給付283,486元、97,755元，及均自起訴狀繕本送
    達翌日即111年7月5日起至清償日止，按週年利率5%計算之
    利息，為有理由，應予准許；至逾此範圍之請求，則乏根據
    ，為無理由，應予駁回。
五、本件事證已臻明確，兩造其餘攻擊防禦方法及訴訟資料，經
    本院斟酌後，認均不足以影響本判決之結果，爰不予逐一論
    述。
六、訴訟費用由兩造按其勝敗比例負擔。 
七、原告勝訴部分，係依民事訴訟法第427條第2項第11款規定，
    適用簡易程序所為被告敗訴之判決，依民事訴訟法第389條
    第1項第3款，應依職權宣告假執行，併酌情依同法第392條
    第2項規定，職權宣告被告得預供擔保而免為假執行。至原
    告敗訴之部分，其假執行之聲請亦失附麗，爰併予駁回之。
中　　華　　民　　國　　111 　年　　8 　　月　　10　　日
                  基隆簡易庭法  官   王慧惠
以上正本係照原本作成。　　　　　　　　　   
對於本件判決如有不服，應於收受送達後20日內向本院提出上訴
書狀，上訴於本院合議庭，並按他造當事人之人數附具繕本。如
委任律師提起上訴者，應一併繳納上訴審裁判費。
中　　華　　民　　國　　111 　年　　8 　　月　　10　　日
                            書記官   姚安儒